【裁判字號】    98,上訴,3479
【裁判日期】    990629
【裁判案由】    違反槍砲彈藥刀械管制條例等
【裁判全文】
臺灣高等法院刑事判決                98年度上訴字第3479號
上  訴  人
即  被  告  丁○○
選任辯護人  陳石山  律師
            游涵歆  律師
上  訴  人  寅○○
即  被  告
上列上訴人因違反槍砲彈藥刀械管制條例等案件，不服臺灣新竹
地方法院98年度訴字第139號，中華民國98年7月10日第一審判決
（起訴案號：臺灣新竹地方法院檢察署98年度偵字第248、1017
、1773、1814、1967、2128、2177、2217、2430號及移送併辦號
案：臺灣彰化地方法院檢察署98年度偵字第4262號），提起上訴
，本院判決如下：
    主  文
原判決附表一編號三、十二、十四、十五、十七關於丁○○部分
暨定執行刑部分及原判決附表一編號七、十三關於寅○○部分暨
定執行刑部分撤銷。
丁○○、寅○○前開撤銷部分所犯之罪，各處如附表一所示一、
十、十二、十三、十五及五、十一之刑。
其餘上訴駁回。
丁○○應執行有期徒刑陸年貳月，罰金新臺幣伍萬元，罰金如易
服勞役，以新臺幣壹仟元折算壹日。扣案之空氣槍壹枝（槍枝管
制編號：桃警鑑字第0000000000號）、鋼珠壹包、二氧化碳高壓
鋼瓶參瓶、外套壹件、黑色頭套壹個、休閒鞋壹雙均沒收之。
寅○○應執行有期徒刑肆年陸月。扣案之外套壹件、黑色頭套壹
個、休閒鞋壹雙均沒收之。
    事  實
一、丁○○前因竊盜及施用第二級毒品案件，分別經本院以94年
    度上易字第994號、臺灣新竹地方法院以94年度易字第357號
    判決，分別判處有期徒刑1年6月、6月確定，經接續執行，
    於民國95年11月13 日縮刑期滿執行完畢。寅○○因施用毒
    品案件，經臺灣新竹地方法院以91年度竹簡字第541號判決
    ，判處有期徒刑4月確定。再於91年間因強盜案件，經臺灣
    新竹地方法院以91年度訴字第549號判決，判處有期徒刑7年
    4月，經提起上訴，再經本院駁回上訴，復經提起上訴，嗣
    經最高法院以92年度台上字第5034號駁回上訴確定。上開案
    件接續執行，甫於96年12月28日縮短刑期假釋出監，嗣因違
    反假釋規定，經最高法院92年度台上字第5034號判決撤銷假
    釋，應執行殘刑2年8月4日（不構成累犯）。詎丁○○、寅
    ○○二人仍不知悔改，基於意圖為自己不法所有之犯意，於
    如附表一所示之時間、地點，或單獨或共同或與同案被告李
    宦均（經原審判處罪刑確定）為如附表一所示之行為（詳如
    附表一所示）。嗣於98年2月19日14時30分許，在其位於新
    竹縣竹東鎮○○路118號居處前，為警當場查獲丁○○，並
    經丁○○同意搜索，起獲巳○○遭搶之人民幣5元及美金8元
    、辰○○遭搶之鑰匙1串、感應器1個及無敵翻譯機1台、庚○○遭搶之遙控器1個、未○○遭搶之汽車及居家鑰匙1串，
    並經丁○○帶同在新竹市○○路40號前，起獲乙○○所失竊
    車號F3M-275號重型機車1輛（其上懸掛壬○○本人持有之車
    號OYS-133號重型機車車牌1面）而循線查悉上情。另丁○○
    明知可發射金屬具有殺傷力之空氣槍係違禁物，未經許可不
    得持有，詎於97年2月間某日，在新竹市以每枝新臺幣（下
    同）4500元向真實姓名年籍不詳綽號「麵包」之成年男子購
    入具有殺傷力之空氣槍（槍枝管制編號桃警鑑0000000000）
    、不具殺傷力之空氣槍（槍枝管制編號桃警鑑0000000000）
    各1枝、瓦斯瓶3瓶、鋼珠各1包等物，並自斯時起未經許可
    而持有之。嗣於98年2月19日14時30分許，在其位於新竹縣
    竹東鎮○○路118號居處前，為警當場查獲丁○○，並經丁○○同意搜索，扣得具有殺傷力之空氣槍（槍枝管制編號桃
    警鑑0000000000）、不具殺傷力之空氣槍（槍枝管制編號桃
    警鑑0000000000）各1枝、瓦斯瓶3瓶、鋼珠1包、彈簧3支等
    物，始悉上情。
二、案經辰○○、巳○○訴由新竹市警察局第一分局、新竹市警
    察局第二分局、新竹縣政府警察局竹北分局、新竹縣政府警
    察局竹東分局報告臺灣新竹地方法院檢察署檢察官偵查起訴
    。
    理  由
一、訊據被告丁○○、寅○○對於前揭其各自參與之事實均坦承
    不諱，同案被告李宦均對於其前揭其參與之事實亦於原審審
    理中坦承不諱，核與被害人庚○○、未○○、卯○○、申○○、乙○○、戊○○、壬○○、午○○、丑○○、酉○○、
    甲○○、子○○、己○○、戌○○於警詢中之證述、告訴人
    辰○○、巳○○於警詢中之指述大致相符，並有車輛尋獲電
    腦輸入單3紙、採證照片132幀、道路監視錄影翻拍照片25幀
    、新竹市警察局槍枝初步檢視報告表1份、贓物認領保管單1
    0紙、扣押物品目錄表、扣押筆錄等附卷可稽，復有外套1件
    、黑色頭套1個、休閒鞋1雙、空氣槍（槍枝管制編號：桃警
    鑑字第0000000000）1支、瓦斯瓶3瓶、鋼珠1包等物扣案足
    佐，而其中扣案之空氣槍（槍枝管制編號桃警鑑字第110202
    7734號）1支，經送桃園縣政府警察局鑑識課鑑定結果，認
    係氣動式槍枝，該槍枝係握把內裝置二氧化碳高壓鋼瓶，並
    以其內氣體作為發射動力，可發射直徑約6mm之金屬彈丸，
    槍長約28cm、高約13cm，內襯金屬管，經實際裝填直徑約6m
    m、重量約0.89公克之金屬彈丸作為前開槍枝之試射用彈丸
    試射3顆，測得其單位面積動能為22.44、22.44、22.44焦耳
    /平方公分，均超過超過日本科學警察研究所之研究結果，
    係彈丸面積動能達20焦耳/平方公分足以穿入人體皮肉層之
    數據乙節，有桃園縣政府警察局98年3月11日桃警鑑字第098
    0014160號槍彈鑑定書在卷足參（見臺灣新竹地方法院檢察
    署98年度偵字第17 73號偵查卷第189至192頁）。準此，扣
    案之槍枝管制編號：桃警鑑字第0000000000號空氣槍枝確具
    有殺傷力。是堪認被告丁○○、寅○○之自白與事實相符，
    堪予採信。本件事證明確，被告二人上開犯行均堪以認定。
二、核被告丁○○所為，係犯刑法第320條第1項之竊盜罪、同法
    第321條第1項第3款之攜帶兇器竊盜罪、同法第325條第1項
    之搶奪罪、同法第349條第1項之收受贓物罪、槍砲彈藥刀械
    管制條例第8條第4項之未經許可持有空氣槍罪；核被告寅○○所為，係犯刑法第320條第1項之竊盜罪、同法第325條第1
    項之搶奪罪；被告丁○○、寅○○間就如附表一編號一（即
    原判決附表一編號三）、二（即原判決附表一編號四）、四
    （即原判決附表一編號六）、五（即原判決附表一編號七）
    、六（即原判決附表一編號八）、八（即原判決附表一編號
    十）、九（即原判決附表一編號十一）、十一（即原判決附
    表一編號十三）、十二（即原判決附表一編號十四）、十五
    （即原判決附表一編號十七）之搶奪犯行、就附表一編號三
    （即原判決附表一編號五）之竊盜犯行；被告丁○○及同案
    被告李宦均間就附表一編號十三（即原判決附表一編號十五
    ）、十四（即原判決附表一編號十六）之竊盜及搶奪犯行，
    有犯意聯絡及行為分擔，均為共同正犯。被告丁○○所犯如
    附表一及附表二所示之竊盜、搶奪、收受贓物、未經許可持
    有空氣槍等罪；被告寅○○所犯如附表一編號一至六、八、
    九、十一、十二、十五所示之竊盜、搶奪罪，均犯意各別，
    行為不同，均應分論併罰。被告丁○○有如上開事實欄所載
    之前科紀錄，有被告前案紀錄表附卷可稽，其於前案有期徒
    刑執行完畢後，5年內故意再犯本件有期徒刑以上之罪，所
    犯各罪均為累犯，均應依刑法第47條第1項之規定加重其刑
    。又對於未發覺之罪自首而受裁判者，得減輕其刑，刑法第
    62條定有明文。所謂未發覺之罪，係指凡有偵查職權之機關
    或公務員，不知有犯罪之事實，或雖知有犯罪事實，而不知
    犯罪人為何人者，均屬之。又該條規定之自首，祇以犯人在
    其犯罪未發覺前，向該管公務員自承犯罪而受裁判為已足，
    至其方式係自行投案或託人代行，係直接向偵查機關為之，
    抑向非偵查機關請其轉送，均無限制，最高法院91年度台上
    字第6368號判決可資參考。查證人即承辦之員警丙○○於本
    院證稱我們竹北分局是以我們轄區的案子為主，當時新竹縣
    發生六件，其中有兩支手機有再動所以我們就鎖定這兩件，
    其他四件是被告自己供述出來，其他新竹市的案件都是被告
    供述出來的。我們鎖定的兩件是原審判決附表一編號八、十
    （即本件附表一編號六、八），其他是被告自己供述出來的
    等，證人即承辦之員警亥○○於本院證稱當初我們鎖定很多
    位，但無法確定，所以我們是請寅○○到案說明。我們當初
    不能確定是他，是他自己說出來的等。證人即承辦之員警辛○○於本院證稱當時他被新竹縣竹北分局丙○○他們查獲另
    外的刑事案件，丙○○有跟我說寅○○有跟他承認說他在新
    竹市有犯搶奪案，後來丙○○打電話給我說寅○○會找我報
    到，後來寅○○找我報到就把他涉犯的搶奪案件告訴我。他
    被新竹縣查獲是什麼案件，我不知道。當時我還不知道寅○○涉嫌搶奪案件，我們製作筆錄有關涉嫌搶奪案件是寅○○
    自己供述出來等，是被告丁○○就有關原判決附表一編號三
    、十二、十四、十五、十七（即本件附表一編號一、十、十
    二、十三、十五）部分主張是其自己供出，符合自首之規定
    ，經核被告丁○○之警詢筆錄，尚無不合，被告犯案之時，
    係戴安全帽，承辦之員警確實看不出係何人，亦經彼等陳明
    在案，是被告丁○○就前述之部分，主張其係自首，尚非不
    可採，且有關此部分之搶奪部分，被告丁○○比被告寅○○
    早供出，亦有渠等之警詢筆錄可稽，是被告丁○○就附表一
    編號一、十、十二、十五部分依自首規定予以減輕如附表一
    之所示，就附表一編號十三部分，原判決已處低刑，故此部
    分，不再予以減刑，至被告丁○○主張原審判決附表一編號
    八、十（即本件附表一編號六、八）亦符合自首之規定，惟
    此二部分既經證人即承辦之員警丙○○證稱早經警鎖定，即
    不合自首之規定，況現自首之規定係得減，被告此二部分既
    經鎖定發覺，即不合自首之規定，不予減刑。被告寅○○主
    張原判決附表一編號七、十三（即本件附表一編號五、十一
    ）之部分合於自首之規定，經核被告寅○○之警詢筆錄尚無
    不合，依法予以減輕。又被告寅○○主張原判決附表一編號
    四、六、十一（即本件附表一編號二、四、九）之部分合於
    自首之規定，惟查原判決附表一編號四之部分，被告丁○○
    於98年3月2日即已供出被告寅○○參與該案，被害人午○○
    於98年3月4日指認相片無誤，亦有各該警詢筆錄可稽，被告
    寅○○就此部分係於98年3月17日被拘到時始供出此部分，
    有其偵訊筆錄可憑，自不合自首之規定，原判決附表一編號
    六部分，經新竹縣政府警察局竹東分局接獲報案後，立即調
    閱案發地點附近路口及二嫌棄車逃逸路線之沿線監視錄影系
    統，經交叉比對、分析研判後，發現犯嫌寅○○、丁○○二
    人涉有重嫌，嗣經通知犯嫌寅○○、丁○○二人到案說明案
    情，有新竹縣政府警察局竹東分局刑事案件報告書可證，且
    目擊證人戌○○於98年1月21日16時38分至17時14分於警方
    製作筆錄時即已指認被告寅○○涉案，亦有其警詢筆錄可證
    ，被告寅○○於98年1月21日22時10分始供出自己涉案，尚
    不合自首之規定，原判決附表一編號十一部分，經新竹市警
    察局第二分局鎖定被告丁○○，並經該局於98年2月16日通
    知被告丁○○到案說明，且被害人子○○亦於98年2月19 日
    說明在被告丁○○處查獲之其手機係其被搶奪之物，被告丁○○並在檢察官於98年2月27日偵查時供出係其與被告寅○○共犯此案，被告寅○○於98年3月15日警詢時始供出其犯
    此部分之犯行，已不合自首之規定，是被告寅○○稱本件附
    表一編號二、四、九之部分合於自首之規定，尚有未合，又
    新竹市警察局第二分局偵查隊小隊長吳俊明、該分局埔頂派
    出所員警癸○○、新竹市警察局第一分局偵查員曾南嘉分別
    於原審98年5月13日下午3時50分許、同時下午4時許及同日
    下午4時20分許所作成之公務電話紀錄中分別表示：「當時
    我們已經鎖定丁○○涉案，請其到案說明，但是丁○○並沒
    有承認，一直到後來埔頂派出所查獲丁○○毒品、竊盜、搶
    奪時，複訊送至本局偵查隊時，我們問其是否涉及本案，被
    告才承認。所以丁○○並沒有主動供出．．．」、「當時我
    和同仁張進冬一起到被告家中查緝毒品，當時被告丁○○正
    在把玩槍枝，當時他主動交出槍、彈。我在丁○○家中看到
    外套與搶奪相片中的外套很像，所以我就追問他，是否有涉
    及新竹市的搶案．．．」、「當初我們已經逮捕同案被告寅
    ○○，是寅○○供出與丁○○共同作案，我們才借提丁○○
    經被害人指認，所以我們在丁○○還沒有主動供出的時候，
    我們就已經掌握嫌疑人丁○○涉及搶奪案」，新竹市警察局
    第二分局埔頂派出所員警癸○○復於98年5月20日提出偵查
    報告載明：「職等二員前往查緝時尚有接獲線報指稱呂嫌即
    有可能是犯下近日內在新竹縣、市所發生之搶案之犯嫌，於
    是職等便拿著監視器畫面所翻拍之照片前往指認，當場在呂
    嫌之房間內就發現其所懸掛之外套與翻拍之作案照片有些許
    之相符，當場經訊問呂嫌，是否該件外套即是你當時犯案所
    穿，呂嫌見無法辯解，於是就將一切犯案之過程與經過均坦
    白托出」，惟前開公務電話紀錄、偵查報告所載之警員所述
    ，未經交互詰問，已無可採，且與已到庭經交互詰問之丙○○、亥○○、辛○○所證述不合，況被告犯案之時，係戴安
    全帽，承辦之員警確實看不出係何人，亦經彼等陳明在案，
    自以到庭經交互詰問之該三名警員之所述為可採。被告丁○○部分，起訴書雖以其有多次竊盜前科，現又再犯此次竊盜
    罪行，顯見其有犯罪之習慣，應併諭知強制工作云云。然按
    竊盜犯贓物犯保安處分條例第3條第1項關於竊盜犯、贓物犯
    令入勞動場所強制工作之規定，旨在對於竊盜犯、贓物犯之
    習慣性犯者或常業性犯者（常業犯部分之規定，已於95年5
    月30日公告刪除，同年7月1日施行），強制從事勞動，以養
    成正確之工作習慣及謀生觀念，使能適應社會生活，而達教
    化、治療之目的。行為人有無令入勞動場所強制工作之必要
    ，應審酌其行為之常習性、嚴重性、危險性及對未來行為之
    期待性，依比例原則決定之，最高法院95年度台上字第6571
    號判決可資參照。觀諸卷附之被告丁○○之前案紀錄表，其
    前因竊盜案件分別於94年經本院以94年上易字第994 號判處
    有期徒刑1年6月確定，及原審以97年訴字第864號判處有期
    徒刑9月（尚未執行），此外，並無其他竊盜犯行，而此次
    所犯3次竊盜犯行、所竊之財物分別係機車及車牌，而被告
    丁○○上次竊盜犯行執行出監為95年11月14日，其於執畢後
    ，並未立即再度行竊，且本院認被告丁○○自警詢、偵查中
    、原審及本院審理中均坦承犯行，尚知悔悟，而被告丁○○
    竊盜行為雖有3次，惟各次竊盜所得價值有限，惡性亦非重
    大，且本件已經定應執行刑後，上開量處之刑已足使被告丁○○知所警惕，亦足以矯正被告丁○○之竊盜行為，本院認
    尚無予以強制工作之必要。又按傳聞法則之重要理論依據，
    在於傳聞證據未經當事人之反對詰問予以核實，乃予排斥，
    惟若當事人已放棄對原供述人之反對詰問權，於法院審判時
    表明同意該等傳聞證據可作為證據，基於證據資料愈豐富，
    愈有助於真實發現之理念，並貫徹刑事訴訟法修法加重當事
    人進行主義之精神，確認當事人對於證據能力有處分權之制
    度，傳聞證據經當事人同意作為證據，法院認為適當者，亦
    得為證據。另當事人於調查證據時，對於傳聞證據表示「沒
    有意見」、「不用再傳喚詰問」，而未於言詞辯論終結前聲
    明異議，應視為已有將該等傳聞證據採為證據之同意，此刑
    事訴訟法第159條之5定有明文。查原審審理時，被告及辯護
    人對於被告以外之人於審判外之陳述之證據能力並未表示意
    見，迄原審辯論終結前，被告亦未爭執本案證據之證據能力
    ，依刑事訴訟法第159條之5第2項之規定，應視為被告已同
    意本案相關之傳聞證據均可作為證據，且斟酌本案卷內之證
    據並非非法取得，亦無證明力明顯過低之情形，且經法院於
    審判期日依法進行證據之調查、辯論，被告林裕銘於訴訟上
    之程序權，已受保障，前揭各該證據，均得採為證據。
三、原審對被告丁○○、寅○○就原判決附表一編號三、十二、
    十四、十五、十七關於丁○○部分及原判決附表一編號七、
    十三關於寅○○部分外之部分，認被告二人犯行明確，適用
    槍砲彈藥刀械管制條例第8條第4項，刑法第11條前段、第32
    0條第1項、第325條第1項、第349條第1項、第28條、第47條
    第1項、第38條第1項第1款、第2款，刑法施行法第1條之1第
    1項、第2項前段之規定，並審酌被告二人等均係年輕力壯之
    人，不思以正當合法方式賺取所需，且前均曾有竊盜前科，
    而今竟不思悔改，猶一犯再犯，對遭竊及遭搶被害人等之身
    心及財產侵害尤深，絕不宜輕縱，否則難以發揮刑法嚇阻犯
    罪之功效。然另考量被告等均能坦承犯行，應有悛悔之意，
    及其犯罪動機、目的、被害人等所受財產及身心傷害程度等
    一切情狀，且就扣案之空氣槍1枝（槍枝管制編號桃警鑑字
    第0000000000號），經鑑定結果，認具有殺傷力，屬違禁物
    ，應依刑法第38條第1項第1款之規定宣告沒收。扣案之鋼珠
    1包及二氧化碳高壓鋼瓶3瓶，經鑑定結果均可供扣案空氣槍
    使用，有前揭槍彈鑑定書附卷可考，顯係被告丁○○所有供
    上開空氣手槍擊發以造成殺傷力之物，均屬供犯罪所用之物
    ，均應依刑法第38條第1項第2款之規定併予宣告沒收。扣案
    之外套1件、黑色頭套1個、休閒鞋1雙，係被告丁○○所有
    供犯罪所用之物，業經被告等供承在卷，爰依刑法第38條第
    1項第2款之規定宣告沒收。其餘扣案空氣槍1枝（槍枝管制
    編號桃警鑑字第0000000000號），經送桃園縣政府警察局鑑
    識課鑑定結果，彈丸單位面積動能均未逾20焦耳/平方公分
    ，亦有前開鑑定書可按，應認不具殺傷力並非違禁物，復非
    其他依法應沒收之物；另未扣案之被告丁○○所有供遂行原
    審判決附表一編號十二之鑰匙1把，及未扣案被告李宦均所
    有供遂行附表一編號十五之扳手1支，雖分別係被告丁○○
    及被告李宦均所有，惟已滅失，為免日後執行困難；又彈簧
    3支，雖係被告丁○○所有，惟無證據證明係被告丁○○供
    本件犯罪所用之物，均爰不予宣告沒收，就被告二人此所犯
    各罪分別量處如主文及附表所示之刑，另被告丁○○併科罰
    金併諭知易服勞役折算標準等，經核尚屬妥適，被告二人上
    訴請求從輕為無理由，應予駁回。又原審就原判決附表一編
    號三、十二、十四、十五、十七關於丁○○部分及原判決附
    表一編號七、十三關於寅○○部分認被告二人所犯罪證明確
    ，予以論罪科刑，固非無見，惟被告二人就前述之部分，認
    其符合自首之規定，尚無不合，原審未予審酌，尚有未洽，
    被告二人就此提起上訴，尚非無理由，應由本院將該部分予
    以撤銷改判，且其二人定執行刑因該二部分撤銷，亦無所附
    麗，一併予以撤銷。爰審酌被告二人均係年輕力壯之人，不
    思以正當合法方式賺取所需，且前均曾有竊盜前科，而今竟
    不思悔改，猶一犯再犯，對遭竊及遭搶被害人等之身心及財
    產侵害尤深，另考量被告等均能坦承犯行，應有悛悔之意，
    及其犯罪動機、目的、被害人等所受財產及身心傷害程度等
    一切情狀，就此被告二人所犯各罪分別量處如主文及附表所
    示之刑，扣案之外套1件、黑色頭套1個、休閒鞋1雙，係被
    告丁○○所有供犯罪所用之物，業經被告等供承在卷，爰依
    刑法第38條第1項第2款之規定宣告沒收，並定其應執行刑如
    主文。
據上論斷，應依刑事訴訟法第368條、第369條第1項前段、第364
條、第299條第1項前段，刑法第320條第1項、第321條第1項第3
款、第325條第1項、第28條、第47條第1項、第62條、第38條第
1項第2款、第51條第5款，刑法施行法第1條之1第1項、第2項前
段判決如主文。
本案經檢察官王壬貴到庭執行職務。
中    華    民    國    99    年    6     月    29    日
            刑事第二十三庭    審判長法  官  許宗和
                                    法  官  潘進柳
                                    法  官  林海祥
以上正本證明與原本無異。
搶奪、槍砲部分如不服本判決，應於收受送達後10日內向本院提
出上訴書狀，其未敘述上訴之理由者並得於提起上訴後10日內向
本院補提理由書（均須按他造當事人之人數附繕本）「切勿逕送
上級法院」。
其餘不得上訴。
                                    書記官  吳鎮鑫
中    華    民    國    99    年    7     月    5     日
附表一：
┌──┬─────────┬────┬─────┬───────┬────┐ ─
│編號│主文及刑度        │時間    │地點      │犯罪實施方式  │搶得或竊│
│    │                  │        │          │              │得財物暨│
│    │                  │        │          │              │所犯法條│
├──┼─────────┼────┼─────┼───────┼────┤ ─
│一  │丁○○共同犯搶奪罪│98年1月 │新竹縣竹北│寅○○騎乘其所│手背包1 │
│（原│，累犯，處有期徒刑│11日12時│市○○路（│有車號027-CQB │只，內有│
│判決│捌月，扣案之外套壹│許      │寶雅生活館│號重型機車（未│信用卡、│
│附表│件、黑色頭套壹個、│        │機車停放處│懸掛車牌）搭載│提款卡、│
│一編│休閒鞋壹雙，均沒收│        │）        │丁○○，由呂俊│國民身分│
│號三│之。              │        │          │賢徒手搶取李秋│證、汽機│
│）  │                  │        │          │萍之手背包得手│車駕照、│
│    │寅○○共同犯搶奪罪│        │          │。            │機車行照│
│    │，處有期徒刑玖月，│        │          │              │、健保卡│
│    │扣案之外套壹件、黑│        │          │              │、照顧服│
│    │色頭套壹個、休閒鞋│        │          │              │務員丙級│
│    │壹雙，均沒收之。  │        │          │              │證照、住│
│    │                  │        │          │              │家大門遙│
│    │                  │        │          │              │控器1個 │
│    │                  │        │          │              │、太陽眼│
│    │                  │        │          │              │鏡1 副、│
│    │                  │        │          │              │行動電話│
│    │                  │        │          │              │SIM 卡1 │
│    │                  │        │          │              │張（0972│
│    │                  │        │          │              │72526 號│
│    │                  │        │          │              │）及現金│
│    │                  │        │          │              │1,000 元│
│    │                  │        │          │              │等。    │
│    │                  │        │          │              │        │
│    │                  │        │          │              │刑法第32│
│    │                  │        │          │              │5 條第1 │
│    │                  │        │          │              │項      │
│    │                  │        │          │              │        │
├──┼─────────┼────┼─────┼───────┼────┤ ─
│二  │丁○○共同犯搶奪罪│98年1月 │新竹市光華│寅○○騎乘其所│皮包1 只│
│（原│，累犯，處有期徒刑│11日16時│二街10號前│有車號027-CQB │，內有現│
│判決│拾月，扣案之外套壹│20分許  │          │號重型機車（未│金200 元│
│附表│件、黑色頭套壹個、│        │          │懸掛車牌）搭載│、OK WAP│
│一編│休閒鞋壹雙，均沒收│        │          │丁○○，由呂俊│行動電話│
│號四│之。              │        │          │賢徒手搶取葉金│1 支、國│
│）  │                  │        │          │菊之皮包得手。│民身分證│
│    │寅○○共同犯搶奪罪│        │          │              │、駕照、│
│    │，處有期徒刑玖月，│        │          │              │健保卡、│
│    │扣案之外套壹件、黑│        │          │              │提款卡及│
│    │色頭套壹個、休閒鞋│        │          │              │信用卡等│
│    │壹雙，均沒收之。  │        │          │              │。      │
│    │                  │        │          │              │        │
│    │                  │        │          │              │刑法第32│
│    │                  │        │          │              │5 條第1 │
│    │                  │        │          │              │項      │
│    │                  │        │          │              │        │
├──┼─────────┼────┼─────┼───────┼────┤ ─
│三  │丁○○共同犯竊盜罪│98年1月 │新竹縣竹東│丁○○夥同彭仕│如前所述│
│（原│，累犯，處有期徒刑│13日16時│鎮○○路2 │銘2人，由呂俊 │之機車。│
│判決│柒月。            │20分許  │段13巷2號 │賢負責把風，由│        │
│附表│                  │        │前        │寅○○以拾獲之│刑法第32│
│一編│寅○○共同犯竊盜罪│        │          │機車鑰匙徒手竊│0 條第1 │
│號五│，處有期徒刑陸月。│        │          │取酉○○所有車│項      │
│）  │                  │        │          │號MWS-425號重 │        │
│    │                  │        │          │型機車，得手後│        │
│    │                  │        │          │作為代步工具用│        │
│    │                  │        │          │。            │        │
├──┼─────────┼────┼─────┼───────┼────┤ ─
│四  │丁○○共同犯搶奪罪│98年1月 │新竹縣竹東│寅○○騎乘其與│手提包1 │
│（原│，累犯，處有期徒刑│13日17時│鎮○○路  │丁○○共同行竊│只，內有│
│判決│拾月，扣案之外套壹│15分許  │178巷口   │之酉○○所有車│現金5,00│
│附表│件、黑色頭套壹個、│        │          │號MWS-425號重 │0 元、國│
│一編│休閒鞋壹雙，均沒收│        │          │型機車搭載呂俊│民身分證│
│號六│之。              │        │          │賢，由丁○○徒│、提款卡│
│）  │                  │        │          │手搶取甲○○之│、信用卡│
│    │寅○○共同犯搶奪罪│        │          │手提包得手。  │、存款簿│
│    │，處有期徒刑玖月，│        │          │              │、印章及│
│    │扣案之外套壹件、黑│        │          │              │MOTOROLA│
│    │色頭套壹個、休閒鞋│        │          │              │行動電話│
│    │壹雙，均沒收之。  │        │          │              │1支等。 │
│    │                  │        │          │              │        │
│    │                  │        │          │              │刑法第32│
│    │                  │        │          │              │5 條第1 │
│    │                  │        │          │              │項      │
│    │                  │        │          │              │        │
├──┼─────────┼────┼─────┼───────┼────┤ ─
│五  │丁○○共同犯搶奪罪│98年1月 │新竹市北區│寅○○騎乘其所│皮包1 只│
│（原│，累犯，處有期徒刑│14日19時│長安街14號│有車號027-CQB │，內有現│
│判決│拾月，扣案之外套壹│35分許  │前        │號重型機車（未│金3000元│
│附表│件、黑色頭套壹個、│        │          │懸掛車牌）搭載│、行動電│
│一編│休閒鞋壹雙，均沒收│        │          │丁○○，由呂俊│話1 支、│
│號七│之。              │        │          │賢徒手搶取陳錦│翻譯機1 │
│）  │                  │        │          │燕之皮包得手。│台數位相│
│    │寅○○共同犯搶奪罪│        │          │              │機1 台、│
│    │，處有期徒刑柒月，│        │          │              │提款卡、│
│    │扣案之外套壹件、黑│        │          │              │信用卡、│
│    │色頭套壹個、休閒鞋│        │          │              │健保卡、│
│    │壹雙，均沒收之。  │        │          │              │國民身分│
│    │                  │        │          │              │證、駕照│
│    │                  │        │          │              │等。    │
│    │                  │        │          │              │        │
│    │                  │        │          │              │刑法第32│
│    │                  │        │          │              │5 條第1 │
│    │                  │        │          │              │項      │
│    │                  │        │          │              │        │
├──┼─────────┼────┼─────┼───────┼────┤ ─
│六  │丁○○共同犯搶奪罪│98年1月 │新竹縣竹北│寅○○騎乘其所│手提包1 │
│（原│，累犯，處有期徒刑│19日22時│市○○街（│有車號027-CQB │只，內有│
│判決│拾月，扣案之外套壹│許      │喜樂超商）│號重型機車（未│皮夾1只 │
│附表│件、黑色頭套壹個、│        │前        │懸掛車牌）搭載│、LG行動│
│一編│休閒鞋壹雙，均沒收│        │          │丁○○，由呂俊│電話1支 │
│號八│之。              │        │          │賢徒手搶取馮淑│、無敵CD│
│）  │                  │        │          │芬之手提包得手│翻譯機1 │
│    │寅○○共同犯搶奪罪│        │          │。            │台、鑰匙│
│    │，處有期徒刑玖月，│        │          │              │1 串、感│
│    │扣案之外套壹件、黑│        │          │              │應器1 個│
│    │色頭套壹個、休閒鞋│        │          │              │、印章2 │
│    │壹雙，均沒收之。  │        │          │              │枚、國民│
│    │                  │        │          │              │身分證、│
│    │                  │        │          │              │健保卡、│
│    │                  │        │          │              │汽機車駕│
│    │                  │        │          │              │照、機車│
│    │                  │        │          │              │行照、信│
│    │                  │        │          │              │用卡、提│
│    │                  │        │          │              │款卡及現│
│    │                  │        │          │              │金1,000 │
│    │                  │        │          │              │元等。  │
│    │                  │        │          │              │        │
│    │                  │        │          │              │刑法第32│
│    │                  │        │          │              │5 條第1 │
│    │                  │        │          │              │項      │
│    │                  │        │          │              │        │
├──┼─────────┼────┼─────┼───────┼────┤ ─
│七  │丁○○犯收受贓物罪│98年2月 │新竹縣竹北│李宦均拾獲脫離│如前所述│
│（原│，累犯，處有期徒刑│初某日  │市○○○街│壬○○持有之車│之機車車│
│判決│參月。            │        │          │號OYS-133號重 │牌1 面。│
│附表│                  │        │          │型機車車牌1面 │        │
│一編│                  │        │          │，竟予以侵占入│刑法第34│
│號九│                  │        │          │己，並在丁○○│9條第1項│
│）  │                  │        │          │位於新竹縣竹東│        │
│    │                  │        │          │鎮○○里○○路│        │
│    │                  │        │          │11 8號居處交予│        │
│    │                  │        │          │丁○○使用，呂│        │
│    │                  │        │          │俊賢明知上開車│        │
│    │                  │        │          │牌係來路不明之│        │
│    │                  │        │          │贓物，亦仍予以│        │
│    │                  │        │          │收受，並懸掛在│        │
│    │                  │        │          │其所竊得之吳思│        │
│    │                  │        │          │賢所有車號F3M-│        │
│    │                  │        │          │275號重型機車 │        │
│    │                  │        │          │上（詳編號10）│        │
│    │                  │        │          │。            │        │
├──┼─────────┼────┼─────┼───────┼────┤ ─
│八  │丁○○共同犯搶奪罪│98年2月4│新竹縣竹北│寅○○騎乘其所│手提包1 │
│（原│，累犯，處有期徒刑│日16時35│市○○路  │有車號027-CQB │只，內有│
│判決│拾月，扣案之外套壹│分許（起│336號前   │號重型機車（未│皮夾1只 │
│附表│件、黑色頭套壹個、│訴書誤載│          │懸掛車牌）搭載│、國民身│
│一編│休閒鞋壹雙，均沒收│為17時35│          │丁○○，由呂俊│分證、健│
│號十│之。              │分）    │          │賢徒手搶取鄭湘│保卡、提│
│）  │                  │        │          │羚之手提包得手│款卡、信│
│    │寅○○共同犯搶奪罪│        │          │。            │用卡、現│
│    │，處有期徒刑玖月，│        │          │              │金2000元│
│    │扣案之外套壹件、黑│        │          │              │、消費卷│
│    │色頭套壹個、休閒鞋│        │          │              │1500元、│
│    │壹雙，均沒收之。  │        │          │              │家樂福禮│
│    │                  │        │          │              │券2000元│
│    │                  │        │          │              │、NOKIA │
│    │                  │        │          │              │行動電話│
│    │                  │        │          │              │1 支、汽│
│    │                  │        │          │              │車及居家│
│    │                  │        │          │              │鑰匙1 串│
│    │                  │        │          │              │等。    │
│    │                  │        │          │              │        │
│    │                  │        │          │              │刑法第32│
│    │                  │        │          │              │5 條第1 │
│    │                  │        │          │              │項      │
├──┼─────────┼────┼─────┼───────┼────┤ ─
│九  │丁○○共同犯搶奪罪│98年2月5│新竹市東區│寅○○騎乘其所│側背包1 │
│（原│，累犯，處有期徒刑│日20時7 │金山九街53│有車號027-CQB │只，內有│
│判決│拾月，扣案之外套壹│分許    │號斜對面路│號重型機車（未│現金4,00│
│附表│件、黑色頭套壹個、│        │邊        │懸掛車牌）搭載│0 元、三│
│一編│休閒鞋壹雙，均沒收│        │          │丁○○，由呂俊│星牌行動│
│號十│之。              │        │          │賢徒手搶取許維│電話1 支│
│一）│                  │        │          │恬之側背包得手│、新光三│
│    │寅○○共同犯搶奪罪│        │          │。            │越禮券3,│
│    │，處有期徒刑玖月，│        │          │              │000 元、│
│    │扣案之外套壹件、黑│        │          │              │遠東百貨│
│    │色頭套壹個、休閒鞋│        │          │              │禮券700 │
│    │壹雙，均沒收之。  │        │          │              │元、新竹│
│    │                  │        │          │              │客運車票│
│    │                  │        │          │              │1 張、信│
│    │                  │        │          │              │用卡、提│
│    │                  │        │          │              │款卡、悠│
│    │                  │        │          │              │遊卡、國│
│    │                  │        │          │              │民身分證│
│    │                  │        │          │              │、健保卡│
│    │                  │        │          │              │、公司識│
│    │                  │        │          │              │別證及供│
│    │                  │        │          │              │餐卡等。│
│    │                  │        │          │              │        │
│    │                  │        │          │              │刑法第32│
│    │                  │        │          │              │5 條第1 │
│    │                  │        │          │              │項      │
├──┼─────────┼────┼─────┼───────┼────┤ ─
│十  │丁○○犯竊盜罪，累│98年2月 │新竹市中正│丁○○以自備鑰│如前所述│
│（原│犯，處有期徒刑陸月│初某日  │路485巷6號│匙1支，竊取吳 │之機車。│
│判決│。                │        │前        │思賢所有車號F3│        │
│附表│                  │        │          │M-275號重型機 │刑法第32│
│一編│                  │        │          │車，得手後將車│0 條第1 │
│號十│                  │        │          │牌卸下作為代步│項      │
│二）│                  │        │          │工具用。      │        │
│    │                  │        │          │              │        │
├──┼─────────┼────┼─────┼───────┼────┤ ─
│十一│丁○○共同犯搶奪罪│98年2月7│新竹縣竹北│寅○○騎乘呂俊│己○○友│
│（原│，累犯，處有期徒刑│日17時30│市○○路文│賢所竊取車號F3│人曾怡萱│
│判決│拾月，扣案之外套壹│分許    │化中心旁  │M-275號重型機 │所有之背│
│附表│件、黑色頭套壹個、│        │          │車搭載丁○○，│包1 只，│
│一編│休閒鞋壹雙，均沒收│        │          │由丁○○徒手搶│內有國民│
│號十│之。              │        │          │取己○○之背包│身分證、│
│三）│                  │        │          │（為曾怡萱所有│健保卡、│
│    │寅○○共同犯搶奪罪│        │          │）得手。      │提款卡、│
│    │，處有期徒刑柒月，│        │          │              │機車駕照│
│    │扣案之外套壹件、黑│        │          │              │、學生證│
│    │色頭套壹個、休閒鞋│        │          │              │、丙級證│
│    │壹雙，均沒收之。  │        │          │              │照、印章│
│    │                  │        │          │              │、行動電│
│    │                  │        │          │              │話2 支及│
│    │                  │        │          │              │現金1500│
│    │                  │        │          │              │元等。  │
│    │                  │        │          │              │        │
│    │                  │        │          │              │刑法第32│
│    │                  │        │          │              │5 條第1 │
│    │                  │        │          │              │項      │
├──┼─────────┼────┼─────┼───────┼────┤ ─
│十二│丁○○共同犯搶奪罪│98年2月7│新竹市東區│寅○○騎乘其所│手提包1 │
│（原│，累犯，處有期徒刑│日23時48│東大路1段6│有車號027-CQB │只，內有│
│判決│捌月，扣案之外套壹│分許    │號前      │號重型機車（未│現金600 │
│附表│件、黑色頭套壹個、│        │          │懸掛車牌）搭載│元、消費│
│一編│休閒鞋壹雙，均沒收│        │          │丁○○，由呂俊│卷900元 │
│號十│之。              │        │          │賢徒手搶取黃虹│、美金20│
│四）│                  │        │          │甄之手提包得手│元、人民│
│    │寅○○共同犯搶奪罪│        │          │。            │幣5元、 │
│    │，處有期徒刑玖月，│        │          │              │紅色數位│
│    │扣案之外套壹件、黑│        │          │              │相機1臺 │
│    │色頭套壹個、休閒鞋│        │          │              │、行動電│
│    │壹雙，均沒收之。  │        │          │              │話1支、 │
│    │                  │        │          │              │提款卡、│
│    │                  │        │          │              │健保卡、│
│    │                  │        │          │              │駕照、國│
│    │                  │        │          │              │民身分證│
│    │                  │        │          │              │等。    │
│    │                  │        │          │              │        │
│    │                  │        │          │              │刑法第32│
│    │                  │        │          │              │5條第1  │
│    │                  │        │          │              │項      │
├──┼─────────┼────┼─────┼───────┼────┤ ─
│十三│丁○○共同犯攜帶兇│98年2月8│新竹市光復│丁○○夥同李宦│如前所述│
│（原│器竊盜罪，累犯，處│日凌晨1 │路1段108巷│均2人，由李宦 │之機車車│
│判決│有期徒刑柒月。    │時40分許│26弄34號前│均提供客觀上足│牌1 面。│
│附表│                  │        │          │供為兇器使用之│        │
│一編│                  │        │          │扳手1支，由呂 │刑法第32│
│號十│                  │        │          │俊賢持以竊取李│1 條第1 │
│五）│                  │        │          │如琪所有車號BN│項第3款 │
│    │                  │        │          │7-025號重型機 │        │
│    │                  │        │          │車車牌1面得手 │        │
│    │                  │        │          │。            │        │
├──┼─────────┼────┼─────┼───────┼────┤ ─
│十四│丁○○共同犯搶奪罪│98年2月8│新竹市東區│李宦均騎乘呂俊│皮包1 只│
│（原│，累犯，處有期徒刑│日7時45 │林森路13號│賢所竊取車號F3│，內有現│
│判決│拾月，扣案之外套壹│分許    │新竹火車站│M-275號重型機 │金1200餘│
│附表│件、黑色頭套壹個、│        │前        │車（其上懸掛其│元、提款│
│一編│休閒鞋壹雙，均沒收│        │          │等2人共同竊取 │卡等。  │
│號十│之。              │        │          │之車號BN7-025 │        │
│六）│                  │        │          │號重型機車車牌│刑法第32│
│    │                  │        │          │）搭載丁○○，│5 條第1 │
│    │                  │        │          │由丁○○徒手搶│項      │
│    │                  │        │          │取卯○○之皮包│        │
│    │                  │        │          │1只得手。     │        │
│    │                  │        │          │              │        │
│    │                  │        │          │              │        │
│    │                  │        │          │              │        │
├──┼─────────┼────┼─────┼───────┼────┤ ─
│十五│丁○○共同犯搶奪罪│98年2月 │新竹市東區│寅○○騎乘其所│手提包1 │
│（原│，累犯，處有期徒刑│17日21時│東園里公園│有車號027-CQB │只，內有│
│判決│捌月，扣案之外套壹│12分許  │路108號前 │號重型機車（未│現金3000│
│附表│件、黑色頭套壹個、│        │          │懸掛車牌）搭載│元、消費│
│一編│休閒鞋壹雙，均沒收│        │          │丁○○，由呂俊│卷1500  │
│號十│之。              │        │          │賢徒手搶取鄭瑞│元、行動│
│七）│                  │        │          │美之手提包得手│電話2支 │
│    │寅○○共同犯搶奪罪│        │          │。            │等。    │
│    │，處有期徒刑玖月，│        │          │              │        │
│    │扣案之外套壹件、黑│        │          │              │刑法第32│
│    │色頭套壹個、休閒鞋│        │          │              │5條第1  │
│    │壹雙，均沒收之。  │        │          │              │項      │
│    │                  │        │          │              │        │
└──┴─────────┴────┴─────┴───────┴────┘ ─
附表二：
┌──┬──────┬────────────────────┬────┐
│編號│事  實      │主文及刑度                              │所犯法條│
├──┼──────┼────────────────────┼────┤
│1   │事實欄一非法│丁○○犯非法持有空氣槍罪，累犯，處有期徒│槍砲彈藥│
│    │持有槍枝部分│刑參年貳月，併科罰金新臺幣伍萬元，罰金如│刀械管制│
│    │            │易服勞役，以新臺幣壹仟元折算壹日。扣案之│條例第8 │
│    │            │空氣槍壹枝（槍枝管制編號桃警鑑字第110202│條第4項 │
│    │            │7734號）、鋼珠壹包、二氧化碳高壓鋼瓶參瓶│        │
│    │            │，均沒收之。                            │        │
└──┴──────┴────────────────────┴────┘
附錄：本案論罪科刑法條全文
刑法第320條第1項
意圖為自己或第三人不法之所有，而竊取他人之動產者，為竊盜
罪，處 5 年以下有期徒刑、拘役或 5 百元以下罰金。
意圖為自己或第三人不法之利益，而竊佔他人之不動產者，依前
項之規定處斷。
前二項之未遂犯罰之。
刑法第321條第1項第3款
犯竊盜罪而有左列情形之一者，處六月以上、五年以下有期徒刑
：
一、於夜間侵入住宅或有人居住之建築物、船艦或隱匿其內而犯
    之者。
二、毀越門扇、牆垣或其他安全設備而犯之者。
三、攜帶兇器而犯之者。
四、結夥三人以上而犯之者。
五、乘火災、水災或其他災害之際而犯之者。
六、在車站或埠頭而犯之者。
前項之未遂犯罰之。
刑法第325條第1項
意圖為自己或第三人不法之所有，而搶奪他人之動產者，處6 月
以上5 年以下有期徒刑。
因而致人於死者，處無期徒刑或7年以上有期徒刑，致重傷者，
處 3 年以上 10 年以下有期徒刑。
第 1 項之未遂犯罰之。
刑法第349條第1項
收受贓物者，處 3 年以下有期徒刑、拘役或 5 百元以下罰金。
搬運、寄藏、故買贓物或為牙保者，處5年以下有期徒刑、拘役
或科或併科 1 千元以下罰金。
因贓物變得之財物，以贓物論。
槍砲彈藥刀械管制條例第8條
未經許可，製造、販賣或運輸鋼筆槍、瓦斯槍、麻醉槍、獵槍、
空氣槍或第4條第1項第1款所定其他可發射金屬或子彈具有殺傷
力之各式槍砲者，處無期徒刑或5年以上有期徒刑，併科新臺幣
1千萬元以下罰金。
未經許可，轉讓、出租或出借前項所列槍枝者，處5年以上有期
徒刑，併科新臺幣 1 千萬元以下罰金。
意圖供自己或他人犯罪之用，而犯前二項之罪者，處無期徒刑或
7 年以上有期徒刑，併科新臺幣 1 千萬元以下罰金。
未經許可，持有、寄藏或意圖販賣而陳列第1項所列槍枝者，處3
年以上10 年以下有期徒刑，併科新臺幣 700 萬元以下罰金。
第 1 項至第 3 項之未遂犯罰之。

司法院資訊處製作；財團法人民間司法改革基金會備份。
